---
title: "Capítulo 5"
output: 
  html_document:
    number_sections: yes
    highlight: tango
    theme: cerulean
    toc: yes
    toc_float:
      collapsed: yes
      smmoth_scroll: no
  pdf_document:
    toc: yes
---

```{r warning=FALSE}
library(tidyverse)
library(dplyr)
library(gapminder)
library(socviz)

```

# Usando o operador pipe
Muitas das vezes necessitamos realizar uma série de operações sucessivas com o nosso dado. Atribuir uma variável para cada uma dessas operações, pode se tornar inviável
Para isso, o tideverse nos oferece um operador muito útil, o operador pipe (%>%).
Essa série de caracteres nos mostra que o que foi feito anteriormente deve ser entendido como primeiro argumento do próximo comando.

```{r warning=FALSE}
rel_por_religiao <- gss_sm %>% 
  group_by(bigregion, religion) %>% 
  summarize(N = n()) %>% 
  mutate(freq = N / sum(N), pct = round(freq*100), 0)
rel_por_religiao
```

Neste caso por exemplo, pegamos a nossa base de dados, a partir dela, agrupamos por regiões e por religião, criamos uma nova coluna com a frequência de cada classe, e depois criamos mais duas coluna, uma com a frequência relativa de cada ocorrência, e por fim uma coluna com a porcentagem.

# Invertendo os eixos
Utilizando as tabela que acabamos de fazer, podemos tentar realizar os mesmos gráficos feitos no capítulo 4, na qual agrupamos por região e por religião. No entanto, agora que temos os dados manipulados do jeito que queremos, trabalhar com esses dados será mais fácil.

```{r}
q_1 <- ggplot(rel_por_religiao, aes(x = bigregion, y = pct, fill = religion))
q_1 + geom_col(position = "dodge2") +
  labs(x = "Region", y = "Percent", fill = "Religion") +
  theme(legend.position = "top") + theme_bw()
```

Note que esse gráfico está muito legal, no entanto podemos melhora-lo ainda mais. Quando plotamos todos no mesmo gráfico, não conseguimos identificar o que é o que. Assim, dividir esses gráficos em outros, fará o nosso gráfico ficar melhor. Podemos tentar inverter o nosso gráfico, para assim fazer um gráfico de barras e tornar a compreensão ainda mais fácil, pois assim não precisaremos de legendas.
```{r}
cores <- c("#2fc258", "#e8e490", "#f07360", "#5c3d5b", "#bf2a7f", "yellow")
cores_x4 <- c(cores, cores, cores, cores)
q_2 <- ggplot(rel_por_religiao, aes(x = religion, y = pct, fill = religion))
q_2 + geom_col(position = "dodge2", 
               fill = cores_x4) +
  labs(x= NULL, y = "Percent", fill = "Religion") +
  guides(fill = "none") +
  coord_flip() +
  facet_grid(~ bigregion) +
  theme_bw() +   
  theme(strip.background = element_rect(fill ="#03396c"),
        strip.text = element_text(color = "white"),
        panel.border = element_rect(color = "#03396c", fill = NA),
        panel.grid = element_blank())
```

# Variáveis continuas por grupo ou categoria
Vamos agora utilizar a tabela do Organdata. e fazer alguns plots para entender o dado. Primeiro vamos plotar como que foi a distribuição das doações por ano. Cada ponto no gráfico representa um país.
```{r warning=FALSE}
q_2 <- ggplot(organdata, aes(x = year, y = donors))
q_2 + 
  geom_point() + 
  theme_bw() +
  labs(x = "Years",
       y = "Doadores") +
  theme(panel.grid = element_blank())
```

Vamos agora dividir por país.
```{r warning=FALSE}
q_2 + geom_line(aes(group = country), color= "#03396c") + 
  facet_wrap(~country) +
  theme_bw() +
  labs(x = "Years",
       y = "Doadores") +
  theme(axis.text.x = element_text(size = 5),
        panel.grid = element_blank(),
        strip.background = element_rect(fill ="#03396c"),
        strip.text = element_text(color = "white"),
        panel.border = element_rect(color = "#03396c", fill = NA))
  
```

Note que um gráfico de linhas é legal, e nos dá uma ideia de como o número de doadores está se comportando ao longo do tempo. No entanto esta não é a única forma de representar os dados. Uma outra maneira é por meio de um box plot. Vamos gira-lo para que possamos escapara da sobreposição de nomes nos países
```{r warning=FALSE}
q_3 <- ggplot(data = organdata, aes(x = country, y = donors))
q_3 + 
  geom_boxplot() + 
  coord_flip() + 
  theme_bw() +
  theme(panel.grid = element_blank()) +
  labs(y = "Doadores", x= "Países")

```

No entando o gráfico está feio, pois não temos nenhuma ordem para como ele está disposto. para melhorar isso, usaremos a função reorder, e adicionaremos algumas cores
```{r warning=FALSE}
q_4 <- ggplot(data = organdata, 
              aes(x = reorder(country, 
                              donors, 
                              na.rm = TRUE), 
                  y = donors, 
                  fill = world))
q_4 + 
  geom_boxplot() + 
  labs(x=NULL) + 
  theme_bw() +
  coord_flip() + 
  theme(legend.position = "top",
        panel.grid = element_blank()) +
  labs(y = "Doadores", 
       x = "Países") +
  scale_fill_manual(values = c("#b6d89c", "#b83564", "#ffb350", "#d41e45"))
  
```

Além de boxplots, podemos até mesmo utilizar pontos para mostrar essa mesma informação
```{r warning=FALSE}
q_5 <- ggplot(organdata, 
              aes(x = reorder(country, donors, na.rm = TRUE), 
                  y = donors, color = world))
q_5 + 
  geom_point() + 
  theme_bw() + 
  theme(panel.grid = element_blank(),
        legend.position = "top") + 
  labs(x = NULL) + 
  labs(y = "Doadores", 
       x = "Países") +
  scale_color_manual(values = c("#b6d89c", "#d41e45", "#ffb350")) +
  coord_flip() 
  

  
```

No entanto há algumas sobreposições de pontos, assim podemos utilizar o geom_jitter para realizar essa tarefa de impedir a sobreposição
```{r warning=FALSE}
q_5 + 
  geom_jitter(position = position_jitter(width = 0.15)) + 
  theme_bw() + 
  theme(legend.position = "top",
        panel.grid = element_blank()) + 
  labs(x = NULL) +
  scale_color_manual(values = c("#b6d89c", "#d41e45", "#ffb350")) +
  labs(y = "Doadores", 
       x = "Países") +
  coord_flip() 
```

Vamos agora organizar os dados para trabalharmos com a média de cada coisa.
Vamos utilizar a deployer, junto com o operador pipe para realizar isso com poucos comandos

```{r}
por_pais <- organdata %>% group_by(consent_law, country) %>% 
  summarize_if(is.numeric, list(mean = mean, sd = sd), na.rm = TRUE) %>% 
  ungroup()
tibble(por_pais)
```

A partir da tabela feita, podemos plotar o gráfico da média de doadores por país. Podemos fazer isso de dois jeitos:
O primeiro é separando com cores cada um dos tipos de leis
```{r}
p_6 <- ggplot(por_pais, aes(x = reorder(country, donors_mean), y = donors_mean, color = consent_law))
p_6 + 
  geom_point() + 
  labs(y = "Doadores", 
       x = "Países") +
  coord_flip() +
  theme_bw() +
  theme(panel.grid = element_blank())
  
```

O segundo é usando o facet_wrap
```{r}
p_7 <- ggplot(por_pais, 
              aes(x = donors_mean, 
                  y = reorder(country, donors_mean)))
p_7 + geom_point(size = 3, color = "#03396c") +
  facet_wrap(~consent_law, 
             scales= "free_y", 
             ncol = 1) +
  labs(x = "Doações",
       y = "") +
  theme_bw() +
  theme(panel.grid = element_blank(),
        strip.background = element_rect(fill ="#03396c"),
        strip.text = element_text(color = "white")) 
```

De modo a incluir mais informações de variância ou desvio padrão, podemos utilizar o mesmo gráfico anterior, mas ao invés de geom_point, devemos utilizar a função geom_pointrange.
```{r}
q_6 <- ggplot(por_pais, aes(x = reorder(country, donors_mean), y = donors_mean)) 
q_6 + 
  geom_pointrange(aes(ymin = donors_mean - donors_sd, 
                      ymax = donors_mean + donors_sd)) + 
  labs(x = "", 
       y = "Taxa de doadores") + 
  theme_bw() +
  theme(panel.grid = element_blank()) +
  coord_flip()
```

# Plotando textos
Vamos aprender a como plotar textos no R
```{r}
q_7 <- ggplot(por_pais, aes(x = roads_mean, y = donors_mean))
q_7 + 
  geom_point() + 
  geom_text(aes(label = country)) +
  theme_bw() +
  theme(panel.grid = element_blank()) +
  labs(x = "Mortes em Estradas ", 
       y = "Doadores")
```

Desse jeito os nomes ficam todos em cima. Para melhorar podemos adicionar os termos hjust na variável do geom_text para assim melhorar a nossa visualização.
```{r}
q_7 <- ggplot(por_pais, aes(x = roads_mean, y = donors_mean))
q_7 + 
  geom_point() + 
  geom_text(aes(label =country), hjust = -0.1) +
  theme_bw() +
  theme(panel.grid = element_blank()) +
  labs(x = "Mortes em Estradas ", 
       y = "Doadores")
```

## Usando ggrepel

Muitas das vezes apenas mudar o texto para um lado ou para o outro não é o suficiente, então, utilizamos uma library chamada ggrepel, para plotar texto. Nela há um um comando chamado geom_text_repel, para plotar os textos de modo a não soprepor um ao outro
```{r}
library(ggrepel)
elections_historic %>% select(2:7)
```
```{r}
p.title <- "Eleições Presidenciais: Taxa de votação Popular e de colégios conquistados"
p.subtitle <- "1824-1816"
p.caption <- "Dados de 2016 são estimativas"
x_label <- "Porcentagem de voto popular do ganhador"
y_label <- "Porcentagem de colégios eleitorais conquistados"
```

Agora, com as variáveis já escolhidas, basta plotarmos 
```{r warning=FALSE}

q_8 <- ggplot(elections_historic, 
              aes(x = popular_pct, 
                  y = ec_pct, 
                  label = winner_label))
q_8 + 
  geom_hline(yintercept = 0.5, linewidth = 1.4, color = "gray80") + 
  geom_vline(xintercept = 0.5, linewidth = 1.4, color = "gray80") + 
  geom_point() +
  geom_text_repel(size = 3) +
  scale_x_continuous(labels = scales:: percent) +
  scale_y_continuous(labels = scales:: percent) +
  labs(x = x_label, 
       y=y_label, 
       title = p.title, 
       subtitle = p.subtitle, 
       caption = p.caption) +
  theme_bw() +
  theme(panel.grid = element_blank())
```

# Destacando os outliers
Podemos destacar apenas os dados que queremos adicionando um subset no geom_text_repel

```{r}
q_9 <- ggplot(por_pais, aes(x = gdp_mean, y= health_mean))
q_9 + 
  geom_point() +
  geom_text_repel(data = subset(por_pais, 
                                gdp_mean >25000 | health_mean < 1500 | country %in% "Belgium"), 
                  aes(label = country)) +
  theme_bw() +
  theme(panel.grid = element_blank()) +
  labs(x = "Média de PIB per Capita",
       y = "Média de Saúde")
```

```{r warning=FALSE}
organdata$ind <- organdata$ccode %in% c("Ita", "Spa") & organdata$year > 1998

q_10 <- ggplot(data = organdata, 
               mapping = aes( x = roads, 
                              y = donors, 
                              color = ind))
q_10 + geom_point() +
  geom_text_repel(data = subset(organdata, ind), 
                  mapping = aes(label = ccode)) +
  guides(label = "none", color = "none") +
  theme_bw() +
  theme(panel.grid = element_blank()) +
  labs(x = "Mortes em Estradas ", 
       y = "Doadores")
```

# Escrevendo e desenhando no gráfico
Podemos usar a função annotate para escrever no nosso gráfico

```{r warning=FALSE}
q_11 <- ggplot(organdata, aes(x=roads, y = donors))
q_11 + 
  geom_point() +
  theme_bw() +
  theme(panel.grid = element_blank()) +
  annotate(geom = "text", x = 91, y=33,
           label = "Uma taxa de recuperação \n surpreendentemente alta", 
           hjust = 0) +
  labs(x = "Mortes em Estradas ", 
       y = "Doadores")
  
```
Podemos adicionar mais do que texto e adicionar retângulos/linhas/segmentos/flechas 
```{r warning=FALSE}
q_11 + 
  geom_point(color = "darkgreen") +
  annotate(geom = "rect", xmin = 125, xmax =155,
           ymin = 30, ymax=35, fill = "darkblue", 
           alpha = 0.2) +
  theme_bw() +
  theme(panel.grid = element_blank()) +
  annotate(geom = "text", x = 75, y=33,
           label = "Uma taxa de recuperação \n surpreendentemente alta", 
           hjust = 0 ) +
  labs(x = "Mortes em Estradas ", 
       y = "Doadores")
  

```

# Escalas, legendas e temas
Podemos ficar um pouco perdidos no ggplot pois temos varias maneiras de mexer com o gráfico. Estas maneiras são por meio das escalas, legendas e temas.
Vamos entender como trabalhar com esses tipos variáveis no gráfico.

## Mudando as coisas com scales
Podemos mudar as coisas que aparecem no scales com base na função scale. Basta inserirmos onde queremos que a função quebre e qual alegenda que querermos naquele lugar.
```{r warning=FALSE}
q_12 <- ggplot(organdata, mapping = aes(x = roads, 
                                        y=donors,
                                        color = world))
q_12 + 
  geom_point() + 
  scale_x_log10() + 
  scale_y_continuous(breaks = c(5,15,25), 
                     labels = c("Five", 
                                "Fifteen", 
                                "Twenty Five")) +
  theme_bw() +
  theme(panel.grid = element_blank()) +
  scale_color_manual(values = c("#87CEEB", "#32CD32", "#FFA500")) +
  labs(x = "Mortes em Estradas ", 
       y = "Doadores")
  
```

Podemos mudar o que está escrito nos guides com a função scale também
```{r warning=FALSE}
q_12 + 
  geom_point() +
  scale_color_discrete(labels = c("Corporatist",
                                  "Liberal", 
                                  "Social Democracit",
                                  "Unclassified")) + 
  labs(x = "Road Deaths",
       y= "Donor Procurement", 
     color = "Walfare State") +
  theme_bw() +
  theme(panel.grid = element_blank()) +
  scale_color_manual(values = c("#87CEEB", "#32CD32", "#FFA500")) +
  labs(x = "Mortes em Estradas ", 
       y = "Doadores")
  
```
## Tirando as legendas do gráfico
Podemos tirar as legendas por meio da função guides(nome_dado_no_aesthetic = FALSE), podemos usar de exemplo o caso anterior
```{r warning=FALSE}
q_12 + 
  geom_point() +
  labs(x = "Road Deaths", 
       y = "Donor Procurement") +
  guides(color = FALSE) +
  theme_bw() +
  theme(panel.grid = element_blank()) +
  scale_color_manual(values = c("#87CEEB", "#32CD32", "#FFA500")) +
  labs(x = "Mortes em Estradas ", 
       y = "Doadores")

```

